臺灣新北地方法院刑事判決
111年度審易字第1581號
公  訴  人  臺灣新北地方檢察署檢察官
被      告  汪義和




            郭進維



上列被告等因竊盜案件，經檢察官提起公訴（110年度偵字第456
78號），被告於本院準備程序中就被訴事實為有罪之陳述，經本
院裁定進行簡式審判程序，判決如下：
    主  文
汪義和共同犯攜帶兇器竊盜未遂罪，處有期徒刑肆月，如易科罰
金，以新臺幣壹仟元折算壹日。
郭進維共同犯攜帶兇器竊盜未遂罪，處有期徒刑肆月，如易科罰
金，以新臺幣壹仟元折算壹日。
    事  實
一、汪義和與郭進維共同基於意圖為自己不法所有之犯意聯絡，
    於民國110年11月9日1時10分許，在新北市林口區文化北路2
    段與中華路口之「三發嵐海」建案工地地下一樓電器機房內
    ，2人輪流持在現場所拿取客觀上足對人之生命、身體、安
    全構成威脅，具有危險性而可供兇器使用之剪鉗1把，剪斷
    由工地負責人陳國楨管領且放置在該工地內之電纜線1批而
    著手竊盜時，因遭工地保全錢聖國發覺並通知員警到場查獲
    而未遂。
二、案經陳國楨訴由新北市政府警察局林口分局報告臺灣新北地
    方檢察署檢察官偵查起訴。　　
    理  由
壹、程序方面：
    本件被告汪義和、郭進維所犯係死刑、無期徒刑、最輕本刑
    為3年以上有期徒刑以外之罪，其於準備程序中就被訴事實
    為有罪之陳述，經法官告知簡式審判程序之旨，並聽取公訴
    人及被告之意見後，依刑事訴訟法第273條之1第1項規定，
    裁定本案改依簡式審判程序審理，且依刑事訴訟法第273條
    之2及第159條第2項規定，不適用傳聞法則有關限制證據能
    力之相關規定，合先敘明。
貳、實體方面：
一、上揭犯罪事實，業據被告汪義和、郭進維於警詢時、偵查中
    、本院準備程序及審理時均坦承不諱，並均以證人即共同被
    告之身分結證在卷，核與證人即告訴人陳國楨、證人錢聖國
    於警詢中之證述相符，並有刑案照片共22張在卷可稽（見偵
    查卷第29至34頁），足認被告二人之自白與事實相符，洵堪
    採為認定事實之依據。本案事證明確，被告二人犯行，堪以
    認定，應依法論科。
二、論罪科刑：
  ㈠按刑法第321條第1項第3款之攜帶兇器竊盜罪，係以行為人攜
    帶兇器竊盜為其加重條件，此所謂兇器，其種類並無限制，
    凡客觀上足對人之生命、身體、安全構成威脅，具有危險性
    之兇器均屬之，且祇須行竊時攜帶此種具有危險性之兇器為
    已足，並不以攜帶之初有行兇之意圖為必要，且該兇器不必
    原屬行竊者本人所有，亦不以自他處攜至行竊處所為必要，
    縱在行竊場所隨手拾取應用，其有使人受傷之危險既無二致
    ，自仍應屬攜帶兇器之範疇，最高法院79年台上字第5253號
    判例、90年度台上字第1261號判決意旨可資參照。查，被告
    汪義和、郭進維2人行竊時於現場所拿取之剪鉗，乃金屬所
    製，質地堅硬，如以之攻擊人體，足以造成相當之傷害，是
    可認該物品客觀上可對人之生命、身體、安全構成威脅，具
    有危險性，屬刑法第321條第1項第3款所稱之兇器。是核被
    告汪義和、郭進維所為，均係犯刑法第321條第2項、第1項
    第3款之攜帶兇器竊盜未遂罪。
  ㈡被告汪義和、郭進維就上開犯行間，有犯意聯絡及行為分擔
    ，皆為共同正犯。
  ㈢又被告汪義和、郭進維已著手於竊盜行為之實行，惟因遭工
    地保全錢聖國及時發覺並通知員警到場查獲而未竊得財物，
    均屬未遂犯，爰皆依刑法第25條第2項之規定減輕其刑。
  ㈣爰審酌被告汪義和、郭進維正值壯年，不思以正當途徑賺取
    所需，貪圖己利而竊取他人財物，顯然欠缺尊重他人財產權
    之觀念，所為殊非可取，且其等前均已有多次竊盜前科，有
    臺灣高等法院被告前案紀錄表可佐，素行非佳，惟念其等犯
    後均坦承犯行，態度尚可，並兼衡其等犯罪之動機、目的、
    手段，及被告汪義和自陳國小畢業之智識程度、入監前從事
    鐵工工作、須扶養父母之生活狀況，被告郭進維自陳國中畢
    業之智識程度、入監前無業、須扶養祖母及伯父之生活狀況
    等一切情狀，分別量處如主文所示之刑，並均諭知如易科罰
    金之折算標準，以資懲儆。
三、沒收：
    按供犯罪所用、犯罪預備之物或犯罪所生之物，屬於犯罪行
    為人者，得沒收之，刑法第38條第2項前段定有明文。查，
    被告汪義和、郭進維行竊時所用之剪鉗1支，乃係被告2人於
    現場所取得，非被告2人所有之物，爰不予宣告沒收或追徵
    。
據上論斷，應依刑事訴訟法第273條之1第1項前段、第299條第1
項前段，刑法第28條、第321條第2項、第1項第3款、第25條第2
項、第41條第1項前段，刑法施行法第1條之1第1項，判決如主文
。
本案經檢察官黃育仁提起公訴，經檢察官高智美到庭執行職務。
中　　華　　民　　國　　111 　年　　9 　　月　　28　　日
                  刑事第二十五庭  法  官      曾淑娟
如不服本判決，應於判決送達後20日內敘明上訴理由，向本院提
出上訴狀（應附繕本），上訴於臺灣高等法院。其未敘述上訴理
由者，應於上訴期間屆滿後20日內向本院補提理由書「切勿逕送
上級法院」。
                                  書記官       王若安
中　　華　　民　　國　　111 　年　　9 　　月　　29　　日
附錄本案論罪科刑法條全文：
中華民國刑法第321條
犯前條第1項、第2項之罪而有下列情形之一者，處6月以上5年以
下有期徒刑，得併科50萬元以下罰金：
一、侵入住宅或有人居住之建築物、船艦或隱匿其內而犯之。
二、毀越門窗、牆垣或其他安全設備而犯之。
三、攜帶兇器而犯之。
四、結夥三人以上而犯之。
五、乘火災、水災或其他災害之際而犯之。
六、在車站、港埠、航空站或其他供水、陸、空公眾運輸之舟、
    車、航空機內而犯之。
前項之未遂犯罰之。